臺灣板橋地方法院刑事判決　　　　　　　　　　　　　九十三年度訴字第三八八號
　　公　訴　人　臺灣板橋地方法院檢察署檢察官
　　被　　　告　甲○○
右列被告因違反毒品危害防制條例案件，經檢察官提起公訴（九十三年度毒偵字第八
二三號），本院依簡式審判程序判決如左：
    主  文
甲○○連續施用第一級毒品，處有期徒刑捌月。扣案之注射針筒（內含微量海洛因殘
渣）壹支均沒收，海洛因殘渣並銷燬之。
    事  實
一、甲○○前曾於民國八十九年間因違反毒品危害防制條例案件，經臺灣高等法院判
    處有期徒刑七年六月，經最高法院上訴駁回確定；復於九十二年間因搶奪案件，
    經本院判處有期徒刑十月確定，上開二案經接續執行，刑期需至一年五月二
    十四日始屆滿（於本案均不構成累犯）。又其前於八十八年間因施用第二級毒品
    安非他命案件，經本院以八十八年度毒聲字第三一二七號裁定送觀察、勒戒後，
    認無繼續施用毒品之傾向，經臺灣板橋地方法院檢察署檢察官於八十八年六月四
    日以八十八年度偵字第一二七七九號為不起訴處分確定。詎其猶不知悛悔，基於
    施用第一級毒品海洛因之概括犯意，自九十一年二月間某日起至九十二年三月十
    六日晚上某時止（起訴書誤載為九十二年三月十七日十三時四十分許為警採尿前
    二十六小時內之某時，應予更正），在其桃園縣中壢市○○路之居所（起訴書誤
    載為在不詳處所，應予更正），以將海洛因置入針筒內，以針筒注入體內之方式
    ，平均每日均有施用，連續多次施用海洛因。嗣於九十二年三月十七日十二時三
    十五分許，在國道二號西向十六公里處為警查獲，並扣得其所有供己施用海洛因
    所用之注射針筒（內含海洛因殘渣）一支。其後經臺灣板橋地方法院檢察署檢察
    官聲請本院以九十二年度毒聲字第二二五三號裁定將其送臺灣臺北看守所附設勒
    戒處所觀察勒戒後，認有繼續施用毒品之傾向，再由檢察官聲請本院以九十二年
    度毒聲字第三一七六號裁定令入戒治處所施以強制戒治一年，嗣因修正後毒品危
    害防制條例自九十三年一月九日施行，業已依修正後之規定將甲○○釋放移監執
    行另案罪刑。
二、案經內政部警政署國道公路警察局移送臺灣板橋地方法院檢察署檢察官偵查起訴
    。本院於準備程序進行中，被告就被訴事實為有罪之陳述，經告知被告簡式審判
    程序之旨，並聽取當事人之意見後，裁定進行簡式審判程序。
    理  由
一、右揭事實，業據被告甲○○在本院審理時坦承不諱，而其於前開時地經警查獲時
    所採集之尿液，經送請檢驗之結果，確呈鴉片類陽性反應一節，有臺灣檢驗科技
    股份有限公司九十二年四月七日濫用藥物尿液檢驗報告附卷可稽，此外，並有被
    告所有供其施用海洛因所用之內含海洛因殘渣之注射針筒一支扣案可資佐證，足
    證被告自白施用第一級毒品海洛因他命確與事實相符。又毒品危害防制條例業於
    九十二年七月九日修正公布，並於九十三年一月九日施行生效，關於初犯施用毒
    品，經觀察、勒戒後，認無繼續施用毒品之傾向，經檢察官為不起訴處分後，五
    年內再犯第十條之罪者，依修正前毒品危害防制條例第二十條第三項前段規定，
    須再經觀察、勒戒後，認有繼續施用毒品之傾向者，方得依法追訴、審判；而依
    修正後第二十三條第二項規定，只要經觀察勒戒或強制戒治執行完畢釋放後，五
    年內再犯第十條之罪，檢察官即得依法追訴，毋須再經觀察、勒戒並視評估結果
    是否有繼續施用毒品傾向而為不同處置。查被告前曾於八十八年間因施用毒品案
    件，經本院以八十八年度毒聲字第三一二七號裁定送觀察、勒戒後，認無繼續施
    用毒品之傾向，經臺灣板橋地方法院檢察署檢察官於八十八年六月四日以八十八
    年度偵字第一二七七九號為不起訴處分確定在案，其於五年內再犯本件違反毒品
    危害防制條例第十條第一項之罪，經檢察官聲請本院以九十二年度毒聲字第二二
    五三號裁定將其送臺灣臺北看守所附設勒戒處所觀察勒戒後，認有繼續施用毒品
    之傾向，再由檢察官聲請本院以九十二年度毒聲字第三一七六號裁定令入戒治處
    所施以強制戒治一年，有不起訴處分書、上開裁定書、有無繼續施用毒品傾向證
    明書等件在卷足憑，從而，無論依修正前抑或修正後之規定，本案均得由檢察官
    依法追訴並由法院依法審判。是本件事證明確，被告施用第一級毒品犯行堪予認
    定，應予依法論科。
二、核被告所為，係犯毒品危害防制條例第十條第一項之施用第一級毒品海洛因罪。
    其持有第一級毒品之低度行為，為施用第一級毒品之高度行為所吸收，不另論罪
    。再查，被告先後多次施用第一級毒品海洛因之犯行，時間緊接、方法相同、觸
    犯構成要件相同之罪名，顯係基於概括犯意反覆為之，應依連續犯之規定論以一
    罪，並加重其刑。又公訴人雖僅對被告於九十二年三月十七日十三時四十分許為
    警採尿前二十六小時內某時施用第一級毒品海洛因之犯行予以起訴，而未論及被
    告如事實欄所述之其餘犯行，惟該部分犯行既與前開已起訴部分有連續犯之裁判
    上一罪關係，本院自得併予審理，併此敘明。爰審酌被告正值青壯，本可期其從
    事正當職業，奮發向上，守法重紀，利己利人，又其前已因施用毒品，經觀察勒
    戒後而獲不起訴處分寬典，猶應知所惕勵，對於施用毒品之違法性及可罰性，應
    有明確而強烈之認識，詎其不知悛悔，復行施用海洛因，戕害自己身心健康，兼
    衡其智識程度、犯罪動機、目的、施用期間長短、頻率，及犯罪後自承施用毒品
    犯行，犯後態度良好等一切情狀，並斟酌檢察官具體求刑請求就被告施用第一級
    毒品之犯行科處有期徒刑八月，亦尚稱妥適，爰量處如主文所示之刑，以示懲儆
    。再扣案之注射針筒（內含海洛因殘渣）一支，為被告所有供己施用海洛因所用
    器具，業據被告供述在卷，應依刑法第三十八條第一項第二款規定，併予宣告沒
    收；又針筒內所含海洛因殘渣，因量微無法分離秤重，係屬查獲之第一級毒品，
    屬違禁物，並依毒品危害防制條例第十八條第一項前段規定予以銷燬之。
據上論斷，應依刑事訴訟法第二百七十三條之一第一項、第二百九十九條第一項前段
，毒品危害防制條例第十條第一項、第十八條第一項前段，刑法第十一條前段、第五
十六條、第三十八條第一項第二款，判決如主文。
本案經檢察官乙○○到庭執行職務
中      華      民      國    九十三    年      四      月     十三     日
                                      臺灣板橋地方法院刑事第九庭
                                          法  官  王  士  珮
右正本證明與原本無異。
如不服本判決，應於判決送達後十日內，向本院提出上訴狀。
                                          書記官  程  欣  怡
中      華      民      國    九十三    年      四      月     十三     日
附錄本件論罪科刑法條全文：
毒品危害防制條例第十條
施用第一級毒品者，處六月以上五年以下有期徒刑。
施用第二級毒品者，處三年以下有期徒刑。
